臺灣臺中地方法院刑事裁定
111年度聲字第2427號
聲  請  人  臺灣臺中地方檢察署檢察官
受  刑  人  邱登暘



上列聲請人因受刑人數罪併罰有二裁判以上，聲請定其應執行之
刑（111年度執聲字第1789號），本院裁定如下：
    主    文
甲○○犯如附表所示之罪，所處如附表所示之刑，應執行有期徒
刑貳年肆月。
    理    由
一、聲請意旨略以：受刑人甲○○犯數罪，先後經判決確定如附表
    ，應依刑法第53條、第51條第5款規定，定應執行之刑，爰
    依刑事訴訟法第477條第1項規定聲請裁定等語。
二、按刑法第53條應依刑法第51條第5款至第7款之規定，定其應
    執行之刑者，由該案犯罪事實最後判決之法院之檢察官，聲
    請該法院裁定之，刑事訴訟法第477條第1項定有明文，又該
    案犯罪事實最後判決之法院，以判決時為準，不問其判決確
    定之先後，亦有最高法院85年度台抗字第289號刑事裁判要
    旨可佐。次按裁判確定前犯數罪者，併合處罰之。但有下列
    情形之一者，不在此限：（一）得易科罰金之罪與不得易科
    罰金之罪。（二）得易科罰金之罪與不得易服社會勞動之罪
    。（三）得易服社會勞動之罪與不得易科罰金之罪。（四）
    得易服社會勞動之罪與不得易服社會勞動之罪。前項但書情
    形，受刑人請求檢察官聲請定應執行刑者，依第51條規定定
    之；又數罪併罰，有二裁判以上者，依刑法第51條之規定，
    定其應執行之刑；另宣告多數有期徒刑者，於各刑中之最長
    期以上，各刑合併之刑期以下，定其刑期，但不得逾30年，
    刑法第50條、第53條及第51條第5款分別定有明文。又刑法
    第57條之規定，係針對個別犯罪之科刑裁量，明定刑罰原則
    以及尤應審酌之各款事項，以為科刑輕重之標準；至數罪併
    罰定應執行刑之裁量標準，法無明文，然其裁量仍應兼衡罪
    責相當及特別預防之刑罰目的，具體審酌整體犯罪過程之各
    罪關係（例如各行為彼此間之關聯性《數罪間時間、空間、
    法益之異同性》、所侵害法益之專屬性或同一性、數罪對法
    益侵害之加重效應等）及罪數所反應行為人人格及犯罪傾向
    等情狀綜合判斷，為妥適之裁量，仍有比例原則及公平原則
    之拘束，倘違背此內部界限而濫用其裁量，仍非適法（最高
    法院104年度台抗字第718號裁定意旨參照）。
三、本件受刑人因詐欺、毒品危害防制條例等案件，先後經臺灣
    彰化地方法院、臺灣嘉義地方法院、臺灣雲林地方法院及本
    院判處如附表所示之刑【合計如附表所示之刑為有期徒刑10
    年11月，本件受刑人所應執行之刑，應在有期徒刑1年8月以
    上，不得逾有期徒刑7年5月】，並均經分別確定在案，有上
    開案件判決書及臺灣高等法院被告前案紀錄表等在卷可憑。
    又受刑人所犯如附表編號4所示案件係得易科罰金、易服社
    會勞動之罪、附表編號1至3、5、6所示之案件係則均為不得
    易科罰金且不得易服社會勞動之罪，而受刑人就如附表所示
    數罪，已具狀請求檢察官聲請合併定其應執行刑，此有臺灣
    臺中地方檢察署刑法第50條第1項但書案件是否請求定應執
    行刑調查表1份附卷可參，聲請人聲請定受刑人應執行刑，
    其聲請於法尚無不合，自應依刑法第51條第5款之規定定應
    執行刑。爰審酌受刑人所犯附表編號1至3、5、6均為詐欺案
    件，犯罪時間為109年1月3日至同年2月9日間之密接時間，
    犯罪手段、情節相仿，所犯各罪之犯罪手段、相互關係、侵
    犯法益之綜合效果、合併刑罰所生痛苦之加乘效果及對其施
    以矯正之必要性，受刑人對本案之意見等情，定如主文所示
    之應執行刑。
四、依刑事訴訟法第477條第1項，刑法第50條第2項、第53條、
    第51條第5款，裁定如主文。
中　　華　　民　　國　　111 　年　　8 　　月　　11　　日
                  刑事第十九庭  法  官  吳逸儒
上正本證明與原本無異。
如不服本裁定，應於送達後五日內，向本院提出抗告狀。
                                書記官  陳俞君
中　　華　　民　　國　　111 　年　　8 　　月　　11　　日
附表
編　　　　號  1 2 3 罪　　　　名  詐欺 詐欺 詐欺 宣　告　刑  有期徒刑 1年6月 有期徒刑 1年3月 有期徒刑1年4月（2罪）、 有期徒刑1年2月（2罪） 犯罪日期  109年2月9日 109年1月3日至同年月6日 109年1月9日、 109年1月13日、 109年1月13日至同年月14日、 109年2月1日至同年月4日 偵查(自訴)機關年度案號  彰化地檢109年度少連偵字第71號 嘉義地檢109年度偵字第8387號等 雲林地檢109年度偵字第1280號等 最　後 事實審 法院 彰化地院 嘉義地院 雲林地院  案號 109年度訴字第870號 110年度訴字第96號 109年度原訴字第12號  判決日期 110年5月19日 110年7月28日 110年5月31日 確　定 判　決 法院 彰化地院 嘉義地院 雲林地院  案號 109年度訴字第870號 110年度訴字第96號 109年度原訴字第12號  判決日期 110年6月23日 110年8月30日 110年7月8日 是否為得易科罰金之案件  否 否 否 備註  彰化地檢110年度執字第3350號 嘉義地檢110年度執字第2596號 雲林地檢110年度執字第2437號     定應執行有期徒刑1年6月 

編　　　　號  4 5 6 罪　　　　名  毒品危害 防制條例 詐欺 詐欺 宣　告　刑  有期徒刑3月 有期徒刑 1年8月 有期徒刑1年3月 犯罪日期  110年4月30日 109年2月7日 109年1月4日至同年月6日 偵查(自訴)機關年度案號  臺中地檢110年度毒偵字第2363號 嘉義地檢109年度偵字第1885號 臺中地檢109年度少連偵字第194號 最　後 事實審 法院 臺中地院 嘉義地院 臺中地院  案號 110年度中簡字第2058號 109年度訴字第489號 110年度金訴緝字第11號  判決日期 110年9月30日 110年10月29日 110年11月24日 確　定 判　決 法院 臺中地院 嘉義地院 臺中地院  案號 110年度中簡字第2058號 109年度訴字第489號 110年度金訴緝字第11號  判決日期 110年11月2日 110年12月6日 110年12月28日 是否為得易科罰金之案件  是 否 否 備註  臺中地檢110年度執字第13991號 嘉義地檢111年度執字第18號 臺中地檢111年度執字第982號